【裁判字號】    99,附民上,37
【裁判日期】    991029
【裁判案由】    損害賠償
【裁判全文】
臺灣高等法院高雄分院刑事附帶民事訴訟判決
上  訴  人  乙○○
即被告
上  訴  人  丙○○
即被告
被上訴人    甲○○
即原告
上列當事人間因詐欺等請求損害賠償事件，上訴人對臺灣高雄地
方法院99年度附民字第55號中華民國99年2 月11日刑事附帶民事
第一審判決，提起上訴，本院判決如下：
    主  文
上訴駁回。
    事實及理由
一、上訴人均稱：對於被上訴人有被詐欺而損失之事實無意見，
    但上訴人未取得被上訴人受詐騙所損失之全部金額，且僅擔
    任承租房屋、處理轉接機械之電源開關，非主謀；為此求為
    判決：（一）、原判決廢棄。（二）、被上訴人原審之訴應
    予駁回。
二、被上訴人主張：被告2 人夥同林承朝、劉信宏、張書豪、黃
    志仁、李靜茹、林明福、黃聖賢、翁秀卿、陳慶忠、李俊霖
    等詐欺集團成員，於民國97年7 月17日下午1 時許，訛稱「
    檢察機關監管帳戶」之名目詐騙原告，致使原告陷於錯誤，
    在高雄市○○○路、至聖路口，將新臺幣（下同）50萬元交
    予詐欺集團成員之犯罪事實，業經檢察官提起公訴，並由法
    院審理，爰依共同侵權行為之法律關係，請求被告等人應連
    帶賠償原告50萬元。證據則援用刑事訴訟程序之證據。
三、按共同實施犯罪行為之人，在合同意思範圍以內，各自分擔
    犯罪行為之一部，相互利用他人之行為，以達其犯罪之目的
    者，即應對於全部所發生之結果，共同負責（最高法院25年
    上字第2253號判例、28年上字第3110號判例參照）。又按當
    事人對於他造主張之事實，於言詞辯論時不爭執者，視同自
    認，民事訴訟法第280 條第1 項定有明文。按附帶民事訴訟
    之判決，應以刑事訴訟判決所認定之事實為據，刑事訴訟法
    第500 條前段定有明文。經查，本件被告乙○○、丙○○有
    原告所指於前揭時、地，負責機房轉接工作，而與詐欺集團
    共同詐騙原告，致原告誤將上開金額交予詐欺集團之事實，
    業經原審98年度易字第73號、本院99年度上訴字第1186號刑
    事判決認定事證明確，論以刑法第339 條第1 項之詐欺取財
    罪在案，有原審、本院刑事判決書、證人即原告於警詢時之
    指述各1 份（見刑事案件之警卷三第719 至726 頁）在卷可
    稽，堪信原告前開之主張為真實。次按因犯罪而受損害之人
    ，於刑事訴訟程序得附帶提起民事訴訟，對於被告及依民法
    負賠償責任之人，請求回復其損害，刑事訴訟法第487 條第
    1 項定有明文。又按因故意或過失，不法侵害他人之權利者
    ，負損害賠償責任；數人共同不法侵害他人之權利者，連帶
    負損害賠償責任，民法第184 條第1 項前段、第185 條第1
    項前段分別定有明文。查本件原告主張之事實，有上開刑事
    判決在卷可稽，已如前述，其因上訴人即原審被告乙○○、
    丙○○共同之不法行為，致財產權受有損害，兩者間具有相
    當因果關係甚明，是原告依侵權行為之法律關係，主張被告
    乙○○、丙○○應連帶負損害賠償責任等語，自屬有據。
四、綜上，被上訴人即原告依侵權行為之法律關係規定，請求上
    訴人即被告乙○○、丙○○給付損害50萬元，並因所命給付
    金額未逾50萬元，爰依民事訴訟法第389 條第1 項第5 款規
    定，依職權宣告假執行。均屬正當，本件上訴人之上訴請求
    並無理由，本院自應駁回上訴人本件上訴。
據上論結：本件上訴為無理由，依刑事訴訟法第502 條第1 項，
判決如主文。
中    華    民    國    99    年    10    月    29    日
                  刑事第六庭    審判長法  官  王憲義
                                      法  官  邱永貴
                                      法  官  簡志瑩
以上正本證明與原本無異。
如不服本判決應於收受本判決後10日內向本院提出上訴書狀，其
未敘述上訴理由者，並得於提起上訴後10日內向本院補提理由書
狀（均須按他造當事人之人數附繕本）「切勿逕送上級法院」。
但非對於刑事訴訟之判決有上訴時，不得上訴。
中    華    民    國    99    年    10    月    29    日
                                      書記官  吳新貞

司法院資訊處製作；財團法人民間司法改革基金會備份。
